# 数据分析工具

## 基础知识

- 层次：操作系统 - shell - 终端 - 命令行工具
- 分类：可执行文件、shell 内置命令、脚本、shell 函数、宏

## 命令行基础

- name of root is represented by a slash: /
- home directory is represented by a tilde: ~
- pwd print working directory
- recipe: command -flags arguments
- clear: clear out the commands in your current CLI window
- ls lists files and folders in the current directory
    
    -a lists hidden and unhidden files and folders
    - al lists details for hidden and unhidden files and folders
    
- cd stands for "change directory"
  
    cd takes as an argument the directory you want to visit
    
    cd with no argument takes you to your home directory
    
    cd .. allows you to chnage directory to one level above your current directory
    
- mkdir stands for "make directory"
- touch creates an empty file
- cp stands for "copy"
  
    cp takes as its first argument a file, and as its second argument the path to where you want the file to be copied
    
    cp can also be used for copying the contents of directories, but you must use the -r flag
  
- rm stands for "remove"
  
    use rm to delete entire directories and their contents by using the -r flag
    
- mv stands for "move"
  
    move files between directories
    
    use mv to rename files
  
- echo will print whatever arguments you provide
- date will print today's date

## 版本控制

~~~
$ git config --global user.name "Your Name Here" # 输入用户名
$ git config --global user.email "your_email@example.com" # 输入邮箱
$ git config --list # 检查
$ git init # 初始化目录
$ git add . # 添加新文件
$ git add -u # 更新改名或删除的文件
$ git add -A|git add --all # 添加所有改动
$ git commit -m "your message goes here" # 描述并缓存本地工作区改动到上一次commit
$ git log # 查看commit记录 用Q退出
$ git status # 查看状态
$ git remote add # 添加服务器端地址
$ git remote -v # 查看远端状态
$ git push # 将本地commit推送到github服务器端
$ git pull|fetch|merge|clone # 本地获取远端repo
$ exit # 退出
~~~

  - Git = Local (on your computer); GitHub = Remote (on the web)

## 数据获取

- 复制：cp 或 scp（安全复制）
> scp -i  mykey.pem ~/Desktop/logs.csv ubuntu@ec2-184-73-72-150.compute-1.amazonaws.com:data

- 解压：unpack
> unpack logs.tar.gz

- 转化 excel 为csv：in2csv、csvcut、csvlook
> in2csv data/imdb-250.xlsx | head | csvcut -c Title,Year,Rating | csvlook

- 查询关系数据库：sql2csv
> sql2csv --db 'sqlite:///data/iris.db' --query 'SELECT * FROM iris ' 'WHERE sepal_length > 7.5'

- 互联网下载：curl -u 登录 -L 链接跳转 -I http头文件
> curl -s http://www.gutenberg.org/cache/epub/76/pg76.txt | head -n 10
> curl -u username:password ftp://host/file
> curl -L j.mp/locatbbar 

- API：curlicue 来进行认证

## 高级命令

- !! 可重复上次命令

- chmod 增加权限

- #!/usr/bin/env bash 增加状况说明

- NUM_WORDS="$1" 增加参数                           

## R

### 语言导论

- R语言是S语言的一种方言
- 1976年S是John Chambers等在贝尔实验室作为Fortran的扩展库开发出来的
- 1988年用C语言重写 S3方法 白皮书
- 1993年StatSci从贝尔实验室获得S语言的独家开发售卖许可
- 1998年S4方法 绿皮书 之后S语言稳定 获得Association for Computing Machinery’s Software System Award
- 2004年Insightful（原StatSci）从Lucent收购了S语言
- 2006年Alcatel收购了Lucent成立Alcatel-Lucent
- 2008年TIBCO收购Insightful 之前Insightful开发并售卖S-PLUS
- 1991年Ross Ihaka与Robert GentlemanNew在Zealand开发了R
- 1993年发布R第一份许可
- 1995年R作为自由软件发放GUN许可
- 1996年R邮件列表创立
- 1997年R Core成立 控制R源码
- 2000年R version 1.0.0 放出
- 2013年R version 3.0.2 放出
- R由CRAN掌控的base包与其他包组成
- 其余参考[R主页](http://www.r-project.org/)
- [出色的R包](https://github.com/qinwf/awesome-R)

### 获得帮助

```{r,eval=FALSE}
help()
?command
# 提问给出以下信息
version
str(.Platform)
```

### 数据类型及基本运算

- 所有数据都是对象 所有对象都有类型
- 基本类型包括：字符“” 数字 整数L 复数(`Re`实部 `Im`虚部) 逻辑
- 向量储存同一类型数据
- list存储不同类型数据 `[[*]]`引用相应向量 `unlist` 可用做紧凑输出
- 对象可以有属性`attributes`
- 对象赋值符号为 <- 赋值同时展示加括号或直接输入对象名 可累加赋值 `a <- b <- c`
- `#`表示注释 不执行
- `:` 用来产生整数序列 也可以用`seq`生成
- 向量用`c`产生
- 空向量用`vector()`函数建立
- 向量中类型不同的对象元素会被强制转换为同一类型 字符优先级最高 其次数字 其次逻辑(0 or 1) 也可以用来串联字符
- 可使用`as.*`来强制转化数据类型
- 对象可以用`names`命名
- 变量名开头不能是数字和. 大小写敏感 下划线不要出现在名字里 分割用. 变量名中不能有空格
- 保留字符
```{r,eval=FALSE}
FALSE Inf NA NaN NULL TRUE break else for function if in next repeat while
```
- 清空`rm(list = ls())`
- 矩阵
  - 带有`dimension`属性的向量为矩阵 矩阵的生成次序为upper-left
  - `matrix(1:6,nrow=2,ncol=3)`表示建一个2行3列矩阵 从1到6 先列后行赋值 可用 `byrow = T` 来更改
  - 可用`c`给`dim`赋值行和列数 这样可把一个向量转为一个矩阵 `m<-1:6;dim(m)<-c(2,3)`
  - 矩阵可以用`rbind`或`cbind`生成
  - `t`对矩阵转置
- 因子变量表示分类数据 用标签名区分 用`level`来命名排序 默认是字母排序 有些函数对顺序敏感可用 `levels = c()` 来命名 ( 例如低中高的排序 ) 数字表示 `drop = T` 表示显示截取数据的水平  `nlevels`给出个数
- NaN表未定义或缺失值 NA表示无意义转换或缺失值 NaN可以是NA反之不可以 NA有数据类型 is.NaN与is.NA 可用来检验
- 数据框
  - 特殊list 每个元素长度相等
  - 每一列类型相同 矩阵所有数据类型相同
  - 特殊属性`row.names`
  - 转为矩阵`data.matrix`
  - 变量名自动转化 可以不同
  - 因子变量保持为字符可以用 `I` `data.frame(x,y,I(c))`
- 数组
  - 表示更高维度的数据 
  - `dim() = c(x,y,z)` 三维数组表示一组数 
  - `dimnames` 给数组命名 
  - 数组调用如果只有一行 需要`drop = F` 否则 不会按照数组分类
- `ts` 产生时间序列对象
- `.Last.value` 引用前一个数值
- 取整数 用`round(x,n)` n表示保留几位小数
- 截取整数 `trunc`
- 开平方 `sqrt`
- 绝对值 `abs`
- 指数函数 `exp`
- 自然对数函数 `log`
- 以 10 为底的对数函数 `log10`
- 三角函数 `sin cos tan asin acos atan`
- 常用的逻辑运算符有: 大于 `>` 小于 `<` 等于 `==` 小于或等于 `<=` 大于或等于 `>=` 与 `&` 非 `!` 或`|`
- 判断向量x中是否与y中元素相等 `x %in% y` 结果返回逻辑值
- `sum` 求和 `prod` 求连乘
- `range` 给极值范围
- `duplicated` 给出有重复的值 
- `unique` 给出无重复的值
- 向量操作 `union` 并集 `intersect` 交集 `setdiff` 除了交集的部分
- `rep` 用向量循环生成向量

```{r,eval=FALSE}
x <- 1:4 # puts c(1,2,3,4) into x
i <- rep(2, 4) # puts c(2,2,2,2) into i
y <- rep(x, 2) # puts c(1,2,3,4,1,2,3,4) into y
z <- rep(x, i) # puts c(1,1,2,2,3,3,4,4) into z
w <- rep(x, x) # puts c(1,2,2,3,3,3,4,4,4,4) into w
```
- 整型变量后面加上L x<-10L
- Inf代表1/0 同样1/Inf运算结果为0

### 环境／文件操作

- `getwd()` `setwd()` 设置工作目录
- `ls()` 列举环境中bianliang
- `list.files()` 或 `dir()` 列举当前目录下文件
- `args()` 列举函数默认变量
- `dir.create()` 创建文件目录 加上`recursive=T`可创建多级目录
- `file.create()` 创建文件
- `file.exists()` 检查文件是否存在
- `file.info()` 检查文件信息
- `file.rename()` 文件重命名
- `file.copy()` 文件复制
- `file.path()` 文件路径 多个文件组成多级路径
- `unlink()` 删除文件

### 下载

- 设定工作目录与数据存储目录

```{r,eval=FALSE}
if (!file.exists("data")) {
    dir.create("data")
}
```

- url下载与时间记录

```{r,eval=FALSE}
fileUrl <- "yoururl"
download.file(fileUrl, destfile = "./data/XXX.csv", method = "curl")
list.files("./data")
dateDownloaded <- date()
```


### 截取数据

- 可以用`[x,y]`提取特定数值
- `[-1,-2]`可剔除第一行第二列
- `[[]]`用来从list或者frame里提取元素 类型固定 可提取序列`x[[1]][[3]]` 可部分匹配  `exact=FALSE`
- $用名字提取元素 可部分匹配
- 提取矩阵时默认只能提取向量 但可以提取1*1矩阵`x[1,2,drop=FALSE]`
- 先用`is.NA()`提取 用`!`排除 缺失值可用`is.element(x,y)`来处理很多表示NA值的数字 返回`x %in% y`的逻辑值
- 用`complete.cases()`提取有效数据用`[]`提取可用数据
- `head(x,n)` n表示从头截取多少行
- `tail(x,n)` n表示从尾截取多少行
- `subset(x,f)` x表示数据 f表示表达式
- 条件筛选中获得一个变量多个数值的数据使用 `[is.element(x,c(' ',' ',' ')),]` 或者`[x%in%c(' ',' ',' '),]` 使用`x == c( ' ' , ' ' , ' ' )` 会报错 循环查找三个变量 
- `x!='t'` 可能会把空白值输入 应该使用`is.element(x,'t')`
- `ifelse(con,yes,no)` 利用条件筛选 返回yes 或者no 的值
- 支持正则表达式
- 增加行直接`$`
- `seq`产生序列
- 通过`[`按行 列或条件截取
- `which`返回行号
- 排序向量用`sort`
- 排序数据框(多向量)用`order`
- [plyl包](http://plyr.had.co.nz/09-user/)排序

```{r eval=FALSE}
library(plyr)
arrange(X,var1)
arrange(X,desc(var1))
```


### 读取数据

- `read.table` `read.csv` 读取表格 反之`write.table`
- `readLines` 读取文本行 反之`writeLines`
- `source` 读取R代码 反之`dump`
- `dget` 读取多个R代码 反之`dput`
- `load` 读取保存的工作区 反之`save`
- `unserialize` 读取二进制R对象 反之`serialize`
- `?read.table` 
- 大数据读取提速
  - 计算内存
  - `comment.char = ""` 不扫描注释
  - 设定`nrows`
  - 设定`colClasses`

```{r,eval=FALSE}
initial <- read.table("datatable.txt", nrows = 100)
classes <- sapply(initial, class)
tabAll <- read.table("datatable.txt",
                     colClasses = classes)
```
- 使用`connections`与`file`等保存外部文件指向

#### 读取本地文件

- `read.table`
- `read.csv` 默认`sep=",", header=TRUE`
- `quote` 设定引用
- `na.strings` 设定缺失值字符
- `nrows` 设定读取字段
- `skip` 跳过开始行数

#### 读取excle文件

- xlsx包

```{r,eval=FALSE}
library(xlsx)
cameraData <- read.xlsx("./data/cameras.xlsx",sheetIndex=1,header=TRUE)
head(cameraData)
# read.xlsx2更快不过选行读取时会不稳定
# 支持底层读取 如字体等
```

- XLConnect包

```{r,eval=FALSE}
library(XLConnect)
wb <- loadWorkbook("XLConnectExample1.xlsx", create = TRUE)
createSheet(wb, name = "chickSheet")
writeWorksheet(wb, ChickWeight, sheet = "chickSheet", startRow = 3, startCol = 4)
saveWorkbook(wb)
# 支持区域操作 生成报告 图片等
```

#### 读取XML文件

- 网页常用格式
- 形式与内容分开
- 形式包括标签 元素 属性等
- XML包

```{r eval=FALSE}
library(XML)
fileUrl <- "http://www.w3schools.com/xml/simple.xml"
# 读取xml结构
doc <- xmlTreeParse(fileUrl,useInternal=TRUE)
# 提取节点
rootNode <- xmlRoot(doc)
# 提取根节点名
xmlName(rootNode)
# 提取子节点名
names(rootNode) 
# 提取节点数值
xmlSApply(rootNode,xmlValue)
```

- XPath XML的一种查询语法
  - /node 顶级节点
  - //node 所有子节点
  - node[@attr-name] 带属性名的节点
  - node[@attr-name='bob'] 属性名为bob的节点

```{r eval=FALSE}
# 提取节点下属性名为name的数值
xpathSApply(rootNode,"//name",xmlValue)
```

#### 读取json文件

- js对象符号 结构化 常作为API输出格式
- jsonlite包

```{r eval=FALSE}
library(jsonlite)
# 读取json文件
jsonData <- fromJSON("https://api.github.com/users/jtleek/repos")
# 列出文件名
names(jsonData)
# 可嵌套截取
jsonData$owner$login
# 可将R对象写成json文件
myjson <- toJSON(iris, pretty=TRUE)

```

#### 读取MySQL数据库

- 网络应用常见数据库软件
- 一行一记录
- 数据库表间有index向量
- [常见命令](http://www.pantz.org/software/mysql/mysqlcommands.html)
- [指南](http://www.r-bloggers.com/mysql-and-r/)
- RMySQL包

```{r eval=FALSE}
library(RMySQL)
# 读取数据库
ucscDb <- dbConnect(MySQL(),user="genome", 
                    host="genome-mysql.cse.ucsc.edu")
result <- dbGetQuery(ucscDb,"show databases;"); 
# 断开链接
dbDisconnect(ucscDb);
# 读取指定数据库
hg19 <- dbConnect(MySQL(),user="genome", db="hg19",
                    host="genome-mysql.cse.ucsc.edu")
allTables <- dbListTables(hg19)
length(allTables)
# mysql语句查询
dbGetQuery(hg19, "select count(*) from affyU133Plus2")
# 选择子集
query <- dbSendQuery(hg19, "select * from affyU133Plus2 where misMatches between 1 and 3")
affyMis <- fetch(query); quantile(affyMis$misMatches)
```

#### 读取HDF5数据

- 分层分组读取大量数据的格式
- rhdf5包

```{r eval=FALSE}
library(rhdf5)
created = h5createFile("example.h5")
created = h5createGroup("example.h5","foo")
created = h5createGroup("example.h5","baa")
created = h5createGroup("example.h5","foo/foobaa")
h5ls("example.h5")
A = matrix(1:10,nr=5,nc=2)
h5write(A, "example.h5","foo/A")
B = array(seq(0.1,2.0,by=0.1),dim=c(5,2,2))
attr(B, "scale") <- "liter"
h5write(B, "example.h5","foo/foobaa/B")
h5ls("example.h5")
df = data.frame(1L:5L,seq(0,1,length.out=5),
  c("ab","cde","fghi","a","s"), stringsAsFactors=FALSE)
h5write(df, "example.h5","df")
h5ls("example.h5")
readA = h5read("example.h5","foo/A")
readB = h5read("example.h5","foo/foobaa/B")
readdf= h5read("example.h5","df")
```

#### 读取网页数据

- 网页抓取HTML数据
- 读完了一定关链接
- httr包

```{r eval=FALSE}
con = url("http://scholar.google.com/citations?user=HI-I6C0AAAAJ&hl=en")
htmlCode = readLines(con)
close(con)
htmlCode
library(XML)
url <- "http://scholar.google.com/citations?user=HI-I6C0AAAAJ&hl=en"
html <- htmlTreeParse(url, useInternalNodes=T)
xpathSApply(html, "//title", xmlValue)
library(httr)
html2 = GET(url)
content2 = content(html2,as="text")
parsedHtml = htmlParse(content2,asText=TRUE)
xpathSApply(parsedHtml, "//title", xmlValue)
GET("http://httpbin.org/basic-auth/user/passwd")
GET("http://httpbin.org/basic-auth/user/passwd",
    authenticate("user","passwd"))
google = handle("http://google.com")
pg1 = GET(handle=google,path="/")
pg2 = GET(handle=google,path="search")
```

#### 读取API

- 通过接口授权后调用数据
- httr包

```{r eval=FALSE}
myapp = oauth_app("twitter",
                   key="yourConsumerKeyHere",secret="yourConsumerSecretHere")
sig = sign_oauth1.0(myapp,
                     token = "yourTokenHere",
                      token_secret = "yourTokenSecretHere")
homeTL = GET("https://api.twitter.com/1.1/statuses/home_timeline.json", sig)
json1 = content(homeTL)
json2 = jsonlite::fromJSON(toJSON(json1))
```

#### 读取其他资源

- 图片
  - [jpeg](http://cran.r-project.org/web/packages/jpeg/index.html)
  - [readbitmap](http://cran.r-project.org/web/packages/readbitmap/index.html)
  - [png](http://cran.r-project.org/web/packages/png/index.html)
  - [EBImage (Bioconductor)](http://www.bioconductor.org/packages/2.13/bioc/html/EBImage.html)

- GIS
  - [rdgal](http://cran.r-project.org/web/packages/rgdal/index.html)
  - [rgeos](http://cran.r-project.org/web/packages/rgeos/index.html)
  - [raster](http://cran.r-project.org/web/packages/raster/index.html)

- 声音
  - [tuneR](http://cran.r-project.org/web/packages/tuneR/)
  - [seewave](http://rug.mnhn.fr/seewave/)

### 数据总结

- `head` `tail`查看数据
- `summary` `str`总结数据
- `quantile` 按分位数总结向量
- `table` 按向量元素频数总结
- `sum(is.na(data))` `any(is.na(data))` `all(data$x > 0)` 异常值总结
- `colSums(is.na(data))` 行列求和
- `table(data$x %in% c("21212"))`特定数值计数总结
- `xtabs` `ftable` 创建列联表
- `print(object.size(fakeData),units="Mb")` 现实数据大小
- `cut` 通过设置`breaks`产生分类变量
- Hmisc包

```{r eval=FALSE}
library(Hmisc)
data$zipGroups = cut2(data$zipCode,g=4)
table(data$zipGroups)
library(plyr)
# mutate进行数据替换或生成
data2 = mutate(data,zipGroups=cut2(zipCode,g=4))
table(data2$zipGroups)
```

### 数据整理

> Raw data -> Processing script -> tidy data

- 前期需求
  - 原始数据
  - 干净数据
  - code book
  - 详尽的处理步骤记录
- 原始数据要求
  - 未经处理
  - 未经修改
  - 未经去除异常值
  - 未经总结
- 干净数据
  - 每个变量一列
  - 同一变量不同样本不在一行
  - 一种变量一个表
  - 多张表要有一列可以相互链接
  - 有表头
  - 变量名要有意义
  - 一个文件一张表
- code book
  - 变量信息
  - 总结方式
  - 实验设计
  - 文本文件
  - 包含研究设计与变量信息的章节
- 处理步骤记录
  - 脚本文件
  - 输入为原始数据
  - 输出为处理过数据
  - 脚本中无特定参数

- 每一列一个变量
- 每一行一个样本
- 每个文件存储一类样本
- `melt`进行数据融合
- [`reshape2`包](http://www.slideshare.net/jeffreybreen/reshaping-data-in-r)
- `dcast`分组汇总数据框
- `acast`分组汇总向量数组
- `arrange`指定变量名排序
- `merge`按照指定向量合并数据
- plyr包的`join`函数也可实现合并

### [*数据操作data.table包*](https://github.com/raphg/Biostat-578/blob/master/Advanced_data_manipulation.Rpres)

- 基本兼容`data.frame`
- 速度更快
- 通过`key`可指定因子变量并快速提取分组的行
- 可在第二个参数是R表达式

```{r eval=FALSE}
DT[,list(mean(x),sum(z))]
DT[,table(y)]
```

- 可用`:`生成新变量 进行简单计算

```{r eval=FALSE}
DT[,w:=z^2]
DT[,m:= {tmp <- (x+z); log2(tmp+5)}]
```

- 进行数据条件截取

```{r eval=FALSE}
DT[,a:=x>0]
DT[,b:= mean(x+w),by=a]
```

- 进行计数

```{r eval=FALSE}
DT <- data.table(x=sample(letters[1:3], 1E5, TRUE))
DT[, .N, by=x]
```

### 文本处理

- 处理大小写`tolower` `toupper`
- 处理变量名`strsplit`

```{r eval=FALSE}
firstElement <- function(x){x[1]}
sapply(splitNames,firstElement)
```

- 字符替换`sub` `gsub`
- 寻找变量`grep`(返回行号) `grepl`(返回逻辑值)
- stringr包 `stringr` 
- `paste0` 不带空格
- `str_trim` 去除空格
- 命名原则
  - 变量名小写
  - 描述性
  - 无重复
  - 变量名不要符号分割
  - Names of variables should be
- 正则表达式
  - 文字处理格式
  - `^` 匹配开头
  - `$` 匹配结尾
  - `[]` 匹配大小写 `^`在开头表示非
  - `.` 匹配任意字符
  - `|` 匹配或
  - `()` 匹配与
  - `?` 匹配可选择
  - `*` 匹配任意
  - `+` 匹配至少一个
  - `{}` 匹配其中最小最大 一个值表示精确匹配 `m,`表示至少m次匹配
  - `\1` 匹配前面指代

### 控制结构

- `if else` 条件

```{r,eval=FALSE}
if(<condition>) {
        ## do something
} else {
        ## do something else
}
if(<condition1>) {
        ## do something
} else if(<condition2>)  {
        ## do something different
} else {
        ## do something different
}
```

- `for‵ 执行固定次数的循环 嵌套不超过2层

```{r,eval=FALSE}
for(i in 1:10) {
        print(i)
}
```

- `while` 条件为真执行循环 条件从左到右执行

```{r,eval=FALSE}
count <- 0
while(count < 10) {
        print(count)
        count <- count + 1
}
```

- `repeat` 执行无限循环 配合`break` 中断并跳出循环
- `next` 跳出当前循环继续执行

```{r,eval=FALSE}
for(i in 1:100) {
        if(i <= 20) {
                ## Skip the first 20 iterations
                next 
        }
        ## Do something here
}
```
- `return` 退出函数
- 避免使用无限循环 可用`apply`替代

### 函数

```{r,eval=FALSE}
f <- function(<arguments>) {
        ## Do something interesting
}
```
- 函数中参数默认值可用`formals()`显示
- 参数匹配
  - 先检查命名参数
  - 然后检查部分匹配
  - 最后检查位置匹配
- 定义函数时可以定义默认值或者设为`NULL`
- 懒惰执行：只执行需要执行的语句
- `...` 向其他函数传参 之后参数不可部分匹配

### 编程标准

- 使用文本文档与文本编辑器
- 使用缩进
- 限制代码行宽 80为宜
- 限制单个函数长度

### 范围规则

- 自由变量采用静态搜索
- 环境是由数值符号对组成 每个环境都有母环境
- 函数与环境组成环境闭包
- 首先从函数环境中寻找变量
- 之后搜索母环境
- 最高层为工作区
- 之后按搜寻列表从扩展包中寻找变量
- 最后为空环境 之后报错
- 可以函数内定义函数
- S都存在工作区 函数定义一致 R存在内存 可根据需要调用函数环境

### 向量化操作

- 向量操作针对元素
- 矩阵操作也针对元素 `%*%` 表示矩阵操作

### 绘图系统

#### 基础绘图

- 艺术家绘画模式
- graphics 包括基础包的绘图函数如plot, hist, boxplot
- grDevices 包括执行调用绘图设备函数如X11, PDF, PostScript, PNG
- 叠加函数 高度自由度
- 初始化新图 然后标注
- 以下命令熟记
  - pch: the plotting symbol (default is open circle)
  - lty: the line type (default is solid line), can be dashed, dotted, etc.
  - lwd: the line width, specified as an integer multiple
  - col: the plotting color, specified as a number, string, or hex code; the colors() function gives you a vector of colors by name
  - xlab: character string for the x-axis label
  - ylab: character string for the y-axis label
  - `par()`:查找做图的画布参数 具体如下
  - las: the orientation of the axis labels on the plot
  - bg: the background color
  - mar: the margin size
  - oma: the outer margin size (default is 0 for all sides)
  - mfrow: number of plots per row, column (plots are filled row-wise)
  - mfcol: number of plots per row, column (plots are filled column-wise)
  - plot: make a scatterplot, or other type of plot depending on the class of the object being plotted
  - lines: add lines to a plot, given a vector x values and a corresponding vector of y values (or a 2-column matrix); this function just connects the dots
  - points: add points to a plot
  - text: add text labels to a plot using specified x, y coordinates
  - title: add annotations to x, y axis labels, title, subtitle, outer margin
  - mtext: add arbitrary text to the margins (inner or outer) of the plot
  - axis: adding axis ticks/labels
- 图形设备
  - 图像一定要有设备
  - 屏幕设备 Mac `quartz()` windows `windows()` Unix/linux `x11()`
  - 先调用后用`dev.off()`关闭设备
  - 矢量图设备 保真放大 元素过多体积庞大 `pdf()` `svg()` `winmetafile()` `postscript()`
  - 位图设备 放大失真 基于像素 `png()` `jpeg()` `tiff()` `bmp()`
  - 当前设备`dev.cur()` 
  - 设置设备`dev.set(<integer>)`
  - 设备转移`dev.copy` `dev.copy2pdf`

#### lattice

- 一站式解决
- lattice 包括框架图函数如xyplot, bwplot, levelplot
- grid 包括独立于基础绘图系统的网格绘图系统
- 一个函数解决问题 默认自定义空间少
- 返回`trellis`类型对象 可单独存储
- 界面调整使用`panel`选项
- 以下为常见函数
  - xyplot: this is the main function for creating scatterplots
  - bwplot: box-and-whiskers plots (“boxplots”)
  - histogram: histograms
  - stripplot: like a boxplot but with actual points
  - dotplot: plot dots on "violin strings"
  - splom: scatterplot matrix; like pairs in base plotting system
  - levelplot, contourplot: for plotting "image" data
- 基本格式
  - `xyplot(y ~ x | f * g, data)`
  - 可同时展示分组信息及交互作用
  
#### ggplot2

- 基于图形语法理念
- 图形属性映射数据问题
- 自动处理界面 允许后期添加 结合base与lattice
- 默认友好
- 基础绘图`qplot()`
- `ggplot()` 通过叠加元素出图
- 细节调整`xlab()`, `ylab()`, `labs()`, `ggtitle()`
- 主题调整`theme()`
- 做图需求
  - 数据框 data.frame
  - 属性映射 asethetic mappling
  - 几何对象 geoms
  - 条件 facets
  - 统计转换 stats
  - 范围量表 scales
  - 坐标轴系统 coordinate system

#### 数学绘图

- Tex语法
- 使用`expression()`
- `?plotmath`

#### 色彩管理

- `colorRamp` 返回01间数值 表示颜色过度
- `colorRampPalette` 返回8位颜色代码调色盘
- `colors` 返回可用颜色
- RColorBrewer包 含有预先配色信息 序列 无序 两级
- `rgb`产生三原色颜色 `alpha` 控制透明度
- 绘图时用`col`调用调色盘颜色
```{r}
pal <- colorRamp(c("red", "blue"))
pal(0)
pal(1)
pal(0.5)
#####
pal <- colorRampPalette(c("red", "yellow"))
pal(2)
pal(10)
#####
library(RColorBrewer)
cols <- brewer.pal(3, "BuGn")
```


### 日期与时间

- 日期以`data`类型存储
- 时间以`POSIXct` 或 `POSIXlt` 类型存储
- 数字上是从1970-01-01以来的天数或秒数
- `POSIXct`以整数存储时间
- `POSIXlt`以年月日时分秒等信息存储时间
- `strptime` `as.Date` `as.POSIXlt` `as.POSIXct`用来更改字符为时间
- `formate`处理日期格式
  - `%d` 日 
  - `%a` 周缩写
  - `%A` 周
  - `%m` 月
  - `%b` 月缩写
  - `%B` 月全名
  - `%y` 2位年
  - `%Y` 4位年
- `weekdays` 显示星期
- `months` 显示月份
- `julian` 显示70年以来的日期
- [lubridate包](http://cran.r-project.org/web/packages/lubridate/vignettes/lubridate.html)
  - `ymd`
  - `mdy`
  - `dmy`
  - `ymd_hms`
  - `Sys.timezone`

### 循环

#### `lapply`

- 对列表对象元素应用函数
- 可配合匿名函数使用

```{r}
x <- list(a = 1:5, b = rnorm(10))
lapply(x, mean)

x <- 1:4
lapply(x, runif, min = 0, max = 10)

x <- list(a = matrix(1:4, 2, 2), b = matrix(1:6, 3, 2))
lapply(x, function(elt) elt[,1])
```

#### `sapply`

- `lapply`的精简版 
- 如果结果是单元素列表 转化为向量
- 如果结果是等长向量 转化为矩阵
- 否则输出依旧为列表

```{r}
x <- list(a = 1:4, b = rnorm(10), c = rnorm(20, 1), d = rnorm(100, 5))
sapply(x, mean)
```

#### `vapply`

- 类似`lapply`可用更复杂函数 返回矩阵

#### `replicate`

- 用于将函数循环使用 如返回随机矩阵

#### `rapply`

- 用`how`来调整输出方法 如选取某列表中类型数据进行迭代

#### `apply`

- 数组边际函数 常用于矩阵的行列处理
- 行为1，列为2
- 可用`rowSums` `rowMeans` `colSums` `colMeans` 来替代 大数据量更快

```{r}
x <- matrix(rnorm(50), 10, 5)
apply(x, 1, quantile, probs = c(0.25, 0.75))

a <- array(rnorm(2 * 2 * 10), c(2, 2, 10))
apply(a, c(1, 2), mean)
```

#### `tapply`

- 对数据子集（因子变量区分）向量应用函数

```{r}
x <- c(rnorm(10), runif(10), rnorm(10, 1))
f <- gl(3, 10)
tapply(x, f, mean)
```

#### `by`

- 对数据按照因子变量应用函数 类似`tapply` 
- 按照某个分类变量a分类求均值 `by(x[,-a],a,mean)`

#### `split`

- 将数据按因子分割为列表 常配合`lapply`使用
- 类似`tapply`
- 可用来生成分组 用`drop`来删除空分组

```{r}
x <- c(rnorm(10), runif(10), rnorm(10, 1))
f <- gl(3, 10)
lapply(split(x, f), mean)

x <- rnorm(10)
f1 <- gl(2, 5)
f2 <- gl(5, 2)
str(split(x, list(f1, f2), drop = TRUE))
```

#### `mapply`

- 多变量版`apply` 从多个参数范围取值 并用函数得到结果

```{r}
noise <- function(n, mean, sd) {
  rnorm(n, mean, sd)
}
mapply(noise, 1:5, 1:5, 2)

#等同于如下循环

#list(noise(1, 1, 2), noise(2, 2, 2),
#    noise(3, 3, 2), noise(4, 4, 2),
#    noise(5, 5, 2))
```

#### `eapply`

- 对环境变量应用函数 用于包

### 模拟

- 在某分布下产生随机数
  - d 分布概率密度
  - r 分布随机数
  - p 分布累计概率
  - q 分布分位数
  
```{r,eval=FALSE}
dnorm(x, mean = 0, sd = 1, log = FALSE)
pnorm(q, mean = 0, sd = 1, lower.tail = TRUE, log.p = FALSE)
qnorm(p, mean = 0, sd = 1, lower.tail = TRUE, log.p = FALSE)
rnorm(n, mean = 0, sd = 1)
```

- `set.seed`保证重现性
- `sample`对数据采样

### 调试

- 三种提示 `message` `warning` `error` 只有`error`致命
- 关注重现性
- 调试工具 `traceback` `debug` `browser` `trace` `recover`
- 三思而行

### 分析代码

- 先设计 后优化
- `system.time` 计算代码运行时间 返回对象类型`proc_time`
  - ‵user time` 执行代码用时
  - `system time` CPU时间
  - `elapsed time` 实际用时
  - 在多核或并行条件下实际用时可以短于执行代码用时
  - 明确知道耗时较长的函数时使用
- `Rprof` R代码要支持分析函数
  - `summaryRprof`可使结果易读
  - 不要与`system.time`混用
  - 0.02s记录一次执行函数
  - `by.total` 记录单个函数用时
  - `by.self` 记录函数执行时被调用函数用时

### 包开发

- `DESCRIPTION` 指明包内容
  - `Package` 包名字
  - `Title` 全名
  - `Description` 一句话描述
  - `Version` 版本号
  - `Author` 作者
  - `Maintainer` 维护者
  - `License` 许可协议
  - `Depends` 依赖
  - `Suggests` 建议
  - `Date` 发布日期 YYYY-MM-DD 格式
  - `URL` 项目主页
- `R` 源码
- `Documentation` 文档 `Rd`文件
- `NAMESPACE` 关键词 输入输出的函数及类型
- `R CMD build/check newpackage` 构建 检查包
- `roxygen2` 源文件注释文档

### 方法与类型

- R 面向对象编程
- 对象用`setClass`指定类型 用`setMethod`指定处理类型的方法
- 对象一般指新的数据类型
- S3函数对象不算严格 `generic`处理对象 开放 没有指定类型就用通用方法
- S4函数对象定义严格 只处理指定类型对象 不可直接调用方法 针对性强
- `stats4` 有很多针对性的极大似然估计的对象定义与方法


## Python

- 基础数据类型 NULL
- 数值类型
    - int
    - float
    - bool(逻辑运算)
- 列表
    - 从0开始
    - 元素可变
    - ()赋值为Tuples类型 元素不可变 
- 字符串
    - 文本处理
    - python专长
- 字典
    - {}包含
    - : 指定属性值
- python中对象均有类型 可自定义

### 工具包

- Numpy 数值计算包
- Pandas 数据清洗 缺失值 切分
- MatPlotLib 数据可视化
- sklearn 机器学习包

## Tex

### 语言基础

- 作者 Donald Knuth

- `tex` 排版引擎 圆周率

- `metafont` 处理字体 自然对数的底数

- 控制序列 钩子为`\` 

- 宏包 对控制序列打包 钩子为`\ `

    - `Lamport`

    - `latex` 宏包 分部分处理文档 打包了大量命令

    - `latex 2e` 后基本停止

    - Hans 对 `latex` 不满 认为可定制性不够 遂进行二次开发 有了 `context`

- 引擎 处理控制序列 进行排版

    - `pdftex` 可解决文档直接输出为PDF的问题 避免产生dvi

    - 早期不支持unicode 对多国语言只能通过调用宏包来实现字符与图形对应 `cjk` `ctt` `ctex` 等都是此类宏包 需要安装字体

    - `xetex` 可原生支持unicode的引擎并调用系统字体 支持plain tex xelatex 可支持latex宏包

    - `luatex` 合并`metapost` 可直接绘图 可直接调用字体 可脱离宏包调用程序 现与 `context` 结合紧密

- `tex`格式 Knuth为原始300个控制序列写的宏包 有600命令 这900个合称`plain tex`

- 将引擎 宏包 格式 辅助程序等打包即为发行版

    - `miktex` `texlive` `mactex`

    - `context` `minimals` 只有自己的引擎与宏包

- 字体 最早是栅格 后来是矢量 

    - type I 是最早的矢量

    - truetype 是type I 的竞争对手

    - opentype 是基于truetype的进化版

    - 最早格式为DVI 为字体准备了字形盒子 可通过上面编码调用字库显示 之后出现了PS与PDF

    - 原来要编译多次 现在只需要用`xetex`或`luatex`引擎就可以了 他们内置了库来实现字形盒子与字体的联系 这个库有cache功能

- 字体分类

    - 衬线体 起笔落笔有差异 横竖粗细各不同 易于识别 宋体

    - 非衬线体 笔画粗细一致 无装饰 醒目 黑体

    - 等宽体 每个字宽窄相同 汉字 编程

### 关于`xetex`

- `xeCJK` 使用`xelatex`引擎的中文宏包 纠正了`xelatex`一些缩进等的不美观

- `ctex` 包含早期`CTT` `CJK` 及 `xeCJK` 可用`\setCJKmainfont{SimSun}` 来调用系统字体 下面是底层调用中英文混排

#### 实例讲解

```
\documentclass[12pt,a4paper]{article}
\usepackage{xltxtra,fontspec,xunicode}
\usepackage[slantfont,boldfont]{xeCJK} % 允许斜体和粗体
\setCJKmainfont{FZJingLeiS-R-GB}   % 设置缺省中文字体 
\setCJKmonofont{SimSun}   % 设置等宽字体
\setmainfont{TeX Gyre Pagella} % 英文衬线字体
\setmonofont{Monaco} % 英文等宽字体
\setsansfont{Trebuchet MS} % 英文无衬线字体
```

### 常见问题

- 空白 tab与多个空白认为是一个空白 空行表示段落结束

- 保留字符 `# $ % ^ & _ { } ~ \` 可使用`\#` `\$` `\%` `\^{}` `\&` `\_` `\{` `\}` `\~{}` 来表示 `\\` 表示断行  `$\backslash$`生成反斜杠

- `latex`命令 `\tex{}` 后面加空格防止命令延长  `{}`中为命令参数

- `%` 表示注释掉一行 也可使用`\usepackage{verbatim}` 中的`comment`环境

- 源文件结构

    - `\documentclass[]{...}` 声明文档类型`[]`中为选项 包括字体 纸张 公式对齐 等文档格式

    - `\usepackage[]{...}` 加入需要的宏包`[]`中为触发功能的关键词

    - 以上为导言区

    - `\begin{document}`开始正文

    - `\end{document}`结束文档

- 页面样式`\pagestyle{style}` 不同页眉页脚样式

- `\include{ﬁlename}` 用来包含文档 多用于大型文档 在新页包含 连续可用`\input{ﬁlename}`

- `\includeonly{ﬁlename,ﬁlename,. . .}` 导言区包含文档 在所有`\include`文档中 只有`\includeonly`中的会被处理

- 语法检查`\usepackage{syntonly}` `\syntaxonly`

- `\hyphenation{word list}` 给出断字列表 完整的不允许断 有-的表示允许的唯一断字点 在文档中\-表示唯一允许断字的地方

- `mbox` `fbox` 不允许断字的地方 后者给出一个方框 `mbox`可用来分割连字

- 特殊字符 

    - `‘`输入两个表示双引号 
    
    - `-`输入1个连字号 2个短破折 3个长破折 网址中波浪号用`$\sim$` 而不是`\~`表示 
    
    - 摄氏度用`$-30\,^{\circ}\mathrm{C}$`表示 
    
    - `\ldots`表示省略号 bable宏包可处理多种非中文语言

- `~`用来强制取消大写字母后空格多出的一点 `\@`用来表示大写字母作为最后一个词后句号的处理 一般`latex`不会处理大写字母后的句号（加入多一点空格）认为是缩写

- `\frontmatter` 应接着命令 `\begin{document}` 使用 它把页码更换为罗马数字

- 正文前的内容普遍使用带星的命令（例如，`\chapter*{Preface}`） 以阻止 `latex` 对它们排序

- `\mainmatter` 应出现在书的第一章紧前面 它打开阿拉伯页码计数器并对页码从新计数

- `\appendix` 标志书中附录材料的开始 该命令后的各章序号改用字母标记

- `\backmatter` 应该插入与书中最后一部分内容的紧前面 如参考文献和索引 在标准文档类型中它对页面没有什么效果

- 交叉引用  `\label{marker}`引用点 `\ref{marker}`引用  `\pageref{marker}` 引用点页码交叉引用

- 产生脚注 `\footnote{footnote text}`

- 强调 `\underline{text}` 下划线 `\emph{text}` 斜体 强调中强调会切换字体

- 环境

    - `itemize` 环境用于简单的列表 `enumerate` 环境用于带序号的列表 `description` 环境用于带描述的列表
    
    - `flushleft` 和 `flushright` 环境分别产生靠左排列和靠右排列的段落

    - `center` 环境产生居中的文本 如果你不输入命令 `\\` 指定断行点 `latex` 将自行决定

    - `quote` 环境对重要断语和例子的引用很重要

    - `quotation` 环境用于超过几段的较长引用，因为它对段落进行缩进

    - `verse` 环境用于诗歌，在诗歌中断行很重要。在一行的末尾用 `\\` 断行，在每一段后留一空行

    - `verbatim` 环境直接输出其中内容 可用断字表示 可表示空格 较短的用`\verb*|like this :-) |`

    - `\begin{tabular}{table spec}` 用来生成表格

    - `\begin{figure}[placement speciﬁer]` or `\begin{table}[placement speciﬁer]` 表示浮动体

    - `\caption{caption text}` 给浮动体加标签

    - `\listoffigures` 与 `\listoftables` 生成图表目录

- 数学公式

    - 段落中放于 `\(` 和 `\)` `$` 和 `$` 或者 `\begin{math}` 和 `\end{math}` 
    
    - 单独一行可放于 `\[` 和 `\]` 或 `\begin{displaymath}` 和 `\end{displaymath}`
    
    - 带编号可放于`equation`数学环境中

    - 空格和分行都将被忽略 所有的空格或是由数学表达式逻辑的衍生 或是由特殊的命令如 `\` `\quad` 或 `\qquad` 来得到

    - 不允许有空行 每个公式中只能有一个段落

    - 每个字符都将被看作是一个变量名并以此来排版 如果你希望在公式中出现普通的文本（使用正体字并可以有空格），那么你必须使用命令 `\textrm{...}` 来输入这些文本

- `\newtheorem{name}[counter]{text}[section]`定理环境 `name` 是短关键字，用于标识“定理”。`text` 定义“定理”的真实名称，会在最终文件中打印出来。

- 建立新命令

    - `\newcommand{name}[num]{deﬁnition}`
    
    - 第一个参数 `name` 是你想要建立的命令的名称
    
    - 第二个参数 `deﬁnition` 是命令的定义 
    
    - 第三个参数 `num` 是可选的 用于指定命令所需的参数数目（命令最多可以有9个参数）如果不给出这个参数 那么新建的命令将不接受任何参数
    
    - `num` 可用来传参，`\renewcommand` 可用来建立与原命令名称相同的命令

- 建立新环境 `\newenvironment{name}[num]{before}{after}`

- 建立新宏包 `\ProvidesPackage{package name}`命令环境打包起名字保存为`sty` 可直接调用 其实就是打包导言区

- 行距`\linespread{factor}`

- 首行缩进与段落间距 `\setlength{\parindent}{0pt}` `\setlength{\parskip}{1ex plus 0.5ex minus 0.2ex}`

- 水平距离`\hspace{length}` 橡皮擦 `\stretch{n} x\hspace{\stretch{3}}x`

- 垂直距离`\vspace{length}`

- `\sum\limits_{k=1}^n k^2` 使求和符号上下标真正出现在上下位
